臺灣高等法院臺中分院刑事判決　　　　　　　　　　九十三年度上訴字第五五號
　　上　訴　人
　　即　被　告　辛○○
　　指定辯護人　本院公設辯護人己○○
右上訴人因強盜等案件，不服臺灣臺中地方法院九十二年度易字第二二六九號中華民
國九十三年三月三日第一審判決（起訴案號：臺灣臺中地方法院檢察署九十二年度偵
字第一六一二九號，移
一八三三、一五四五八、二二三一四號），提起上訴，本院判決如左：
    主      文
上訴駁回。
    事      實
一、辛○○曾於民國（下同）八十八年間，因犯搶奪罪，經臺灣臺中地方法院判處有
    期徒刑一年確定，甫於九十一年十二月二十三日執行完畢，仍不知悔改，竟基於
    意圖為自己不法所有之概括犯意，先後於附表所示之時間、地點，或以其所有之
    自備鑰匙為行竊工具，或以其所有客觀上足以對人之生命身體安全造成危險性，
    並可供作兇器使用之螺絲起子一支為行竊工具，分別以附表所示之犯罪手法，連
    續竊取附表所示之物得逞。其犯罪時間（其中關於附表編號八部分，行竊時間為
    凌晨四、五時許，原審判決誤植為下午二時十五分，應予更正）、地點、犯罪被
    害人、犯案經過、所竊得之財物、及犯罪相關證物，均如附表所示。
二、又辛○○與梁振青、戊○○（均另案審理）三人共同基於意圖為自己不法所有之
    強盜犯意，於九十二年七月四日凌晨三時前某時，在某不詳地點，共謀共同以持
    刀對被害人施加強暴甚至傷害使其不能抗拒之方式結夥強盜財物，並推由辛○○
    負責竊車以作為掩人耳目之犯罪工具，戊○○提供刀械，梁振青負責開車，嗣辛
    ○○即在附表編號一所示之時間與地點，下手竊取車牌號碼為ＱＶ─四五七八號
    之自小客車作為犯罪交通工具，三人即於九十二年七月四日上午八、九時許，由
    梁振青駕駛辛○○竊來之上開ＱＶ─四五七八號自小客車，辛○○、戊○○分坐
    於駕駛座右側及後座，由辛○○持戊○○所有客觀上足以對人之生命身體安全造
    成危險性，並可供作兇器使用之開山刀一把，共同在臺中市區尋找作案目標。同
    日上午十時至十時十分之間，梁振青駕駛上開車輛途經臺中市○○區○○路二段
四０六號前，見子○○獨自從臺中三信商業銀行出來，三人見有機可乘，即推由
    辛○○以右手攜持前揭開山刀下車（梁振青、戊○○二人則在車上接應），向子
    ○○揚稱：「小姐這是搶劫」等語，並以左手強取子○○所有之皮包一個【（內
    置有現金新臺幣（下同）四千元、鑰匙一串、摩托羅拉Ｖ八０八八型銀色手機乙
    支、身分證、駕照、健保卡、汽車駕照各一張、油票、提款卡二張（其中一張係
    子○○之配偶廖椿裕所有，由子○○使用保管；另一張為子○○所有）、信用卡
    五張、存摺二本（係子○○之配偶廖椿裕所有，由子○○使用保管）、印章六個
    （其中一個為子○○，餘為廖椿裕、廖椿煜等人所有，由子○○使用保管）】。
    惟子○○緊拉皮包不放，辛○○竟基於普通傷害之犯意，以開山刀砍子○○右手
    掌，欲強取子○○之皮包，致子○○受有右手掌外傷、尺神經斷裂、尺動脈斷裂
    、其右無名指、右小指屈肌腱斷裂、其傷口約十公分長等普通傷害。惟子○○受
    傷後，仍以其左手按住受傷之右手，並以右手緊拉其皮包不放。辛○○乃一面強
    行拉扯子○○之皮包，一面坐進前開自小客車右前座內，梁振青見狀立即加速前
    進，致子○○被該自小客車拖行約八至十公尺，子○○因而不能抗拒始放手，辛
    ○○三人遂以前開強暴之方式，強取子○○所有之上開皮包，駕車離去。嗣渠等
    即將上開車輛駛至臺中市○○○路○段巷子內丟棄，並一同前去飲食，再由辛○
    ○分給梁振青一千元，餘款及手機由辛○○取得，其他物品則棄置路旁。後經子
    ○○報警，經警採集遺留現場開山刀、及被棄上開做案車輛內所遺留之指紋送請
    內政部警政署刑事警察局鑑定結果，發現有辛○○、及戊○○之指紋，乃循線先
    於九十二年七月三十一日晚上六時三十分許，在臺中市○○路三十之一之七號拘
    獲戊○○；再於同年八月一日凌晨五時許，在臺中市○○○街四六號查獲梁振青
    ；辛○○則於九十二年八月十三凌晨五時許，駕駛所竊得附表編號三之自小客車
    ，行經臺中縣大里市立新國小旁空地時，為警發覺形跡有異，上前盤查，而查獲
    。
三、案經臺中縣警察局霧峰分局報請臺灣臺中地方法院檢察署檢察官偵查起訴，及由
    臺中縣警察局、臺中市警察局第六分局報請臺灣臺中地方法院檢察署檢察官移請
    臺灣臺中地方法院併案審理；暨由被害人子○○訴請臺中市警察局第四分局報請
    臺灣臺中地方法院檢察署檢察官移送臺灣臺中地方法院併案審理。
理      由
一、訊據本案上訴人即被告辛○○（以下簡稱為被告）對於其確有在附表所示之時間
    、地點，分別以其所有之自備鑰匙為行竊工具，或以其所有客觀上足以對人之生
    命身體安全造成危險性、並可供作兇器使用之螺絲起子一支為行竊工具，並分別
    以附表所示之犯罪手法，連續竊取附表所示被害人之財物得逞之犯罪事實，已於
    偵、審中，及於本院準備程序與審理時，均坦白承認。核與被害人寅○○、丁○
    ○、丙○○、壬○○、甲○○、庚○○、卯○○、癸○○、丑○○、李慈惠等人
    於警訊中指述之失竊情節相符，復有如附表所示之相關證物在卷為證。被告此部
    分之自白與事實相符，足堪採信。事證明確，被告此部分竊盜犯行均堪認定。
二、又本案被告亦坦承伊確有在前開時、地，手持開山刀強取告訴人子○○之皮包，
    並致告訴人子○○受傷之事實，惟被告仍矢口否認伊有結夥三人強盜之犯行，亦
    否認其有傷害告訴人子○○之犯意，並辯稱：伊持刀下車強盜，是伊個人臨時起
    意，與戊○○、梁振青二人無關，戊○○、梁振青二人事先均不知情，且伊當時
    並無砍傷告訴人子○○之故意，是在拉扯皮包之時不小心傷到告訴人子○○，告
    訴人子○○才因此受傷云云。然查：
（一）本案被告於前開時、地攜持開山刀下車之後，確有以前開強暴方法致使告訴人
      子○○不能抗拒，而強取告訴人子○○之前開財物，且告訴人子○○所受傷害
      ，亦係被告故意持刀砍傷，上開各情除據告訴人子○○指訴綦詳之外，並經目
      擊證人吳良祐於警、偵訊時證述明確，並有刑事警察局鑑驗書、照片、現場圖
      、贓物保管領據、中山醫學大學附設醫院診斷證明書、九十二年十二月十七日
      中山醫九二川玉法字第九二一五九○函附卷可稽（見九十二年度偵字第一五四
      五八號偵卷第四一、七一頁背面、原審法院卷第一三七頁），及有開山刀一把
      扣案足佐。依據中山醫學大學附設醫院上開函示情形，本案告訴人子○○係受
      有右手掌外傷、尺神經斷裂、尺動脈斷裂、其右無名指、右小指屈肌腱斷裂、
      其傷口約十公分長等傷害，其傷勢不輕，應不可能是被告與子○○拉扯時不小
      心碰傷所所造成，被告辯稱伊無傷害故意，尚難採信。
（二）又本案被告雖辯稱：伊持刀下車強盜，是伊個人臨時起意，與戊○○、梁振青
      二人無關，戊○○、梁振青二人事先均不知情等語。而共同被告梁振青於原審
      法院亦證稱：「（七月四日凌晨，辛○○來的時候）沒有（談到要行搶）」、
      「（決定要出門的原因）就是戊○○決定要去南屯看他母親，辛○○那時剛好
      有車子，戊○○提議要去看他母親之後，我們要出門之前辛○○有施打海洛因
      ，所以我們就決定不要由辛○○開車，決定由我開車」、「．．．．．．到了
      現場之後，辛○○叫我停車」、「沒有（告訴我為何停車）」、「我停車後，
      辛○○就開車門下去」、「我沒注意看（他手裡有無拿東西）」、「（開山刀
      ）我知道是戊○○的，但為何會放在我開的車子上，我不知道」、「因他（指
      戊○○）整晚沒有睡，一上車他就躺在後座睡覺」、「（七月四日那天早上在
      戊○○家），我記得沒有（人把那把刀拿出來看）」各情（見原審卷宗第一○
      四至一一四頁）；另共同被告戊○○在本院審理時，亦證述：「九十二年七月
      四日凌晨他（指辛○○）來找我，我們是在快九點多才出去的」、「天亮那時
      候有說到要去逛逛，我是有要回南屯的家」、「沒有（商量偷車的事）」、「
      早上約快九點左右，我們三人一起離開」、「我人在車上睡覺，我醒來時就在
      案發地點」、「（他）下車時我不太曉得，（被害人）叫的時候，我有睡覺醒
  來，．．．．．．我是事後才知道辛○○他在搶婦女的皮包」、「（開山刀）
      是登山用，．．．．．．」、「．．．．．．我在案發時候才知道他有拿這開
      山刀，至於他何時把開山刀放在車子內，我也不知道」云云。惟查：
（１）本案被告於九十二年八月二十六日警訊時，已供述：「當日行搶是梁振青負責
      開車，戊○○坐在車子後座，．．．．．．，刀子掉在行搶現場」、「（開山
      刀）是戊○○在夜市購買」、「是我們三人共商後才行搶，並由我偷竊交通工
      具，戊○○是負責買刀，梁振青負責開車」、「沒錢用才行搶」等語（見九十
      二年度偵字第一五四五八號偵卷第六三至六四頁）。嗣在偵查中及本院準備程
      序，雖改稱：「（警訊）我當時是這樣講沒錯，那是因為我很氣他們二人為什
      麼把我供出來，當時做筆錄的時候，警察有拿他們的話來問我話」云云（見同
      上偵查卷宗第一○三頁、本院卷宗第五六頁）。惟本案發生後，經警採集被告
      遺留現場之開山刀、及被棄上開做案車輛內所遺留之指紋送請內政部警政署刑
      事警察局鑑定結果，已發現有被告及共同被告戊○○之指紋，此有內政部警政
      署刑事警察局九十二年七月二十四日刑紋字第○九二○一三六九一五號鑑驗書
      影本在卷可稽（見同上偵卷第三二至三四頁）。被告涉案情節至為明確，本無
      待共同被告戊○○、梁振青另為供述。其在警訊、偵審中，亦大致承認此部分
      之犯罪。在此情形，被告豈會因認戊○○、梁振青在警局供述伊有涉案，即遷
      怒於戊○○、梁振青，而為不利於戊○○、梁振青二人之不實供述？被告嗣後
      就其警訊所供，所為上開翻異之詞，尚非可信。另扣案之開山刀係共同被告戊
      ○○所有，並自戊○○在台中市○○路三十之一之七號（即七樓）之住所攜出
      帶至車上，本案被告事先會將開山刀攜帶上車，其有犯罪之預謀甚為明顯。而
      扣案之作案開山刀，經檢察官勘驗結果：刀柄為咖啡色木質，寬三公分，長十
      三公分，刀刃為銀色金屬材質，寬四點三公分至六點五公分，長三十五公分（
      由刀柄連接處至刀尖），刀鞘為黑色皮套，此有勘驗筆錄足佐（見同上偵卷第
      一○六頁背面），顯見上開開山刀長度不小。被告將此開山刀自共同被告戊○
      ○之上開住所攜至車上並坐於前座，同行之共同被告戊○○、梁振青豈有不知
      情之理。共同被告戊○○、梁振青辯稱不知此情，及被告此部分附會之詞，以
      及其等辯稱被告之強盜行為係在嗣後臨時起意云云，均非可信。
（２）又本案共同被告梁振青、及戊○○雖否認有與被告共謀並分擔實施上開強盜犯
      行，惟本案被告實施上開強盜犯行之時，確係共同被告梁振青負責開車，此係
      梁振青亦是認之事實。而在案發當時，告訴人子○○與被告發生拉扯，被告邊
      拉扯皮包，邊坐入車內，而告訴人子○○雙手猶卡在車內時，梁振青即駕駛該
      車拖行告訴人子○○前進數公尺之遠，上情業據告訴人子○○於原審法院審理
      中，到庭具結證述：「我雖然有受傷，但還是強拉住我的皮包，然後對方拿到
      我的皮包，就要回他的車上去，然後我整個人與皮包被拖行約八至十公尺」、
      「搶匪還沒有搶之前，他們的車子停下來時，有在閃黃燈，所以我以為他們要
      停車，搶匪搶到手，一上車，車子就開走，我忘記他們快速開走，還是慢慢開
      走，只記得他們要關車門關不起來，因我的手卡在裡面」、「因我的皮包證件
      很多，我緊抓不放，搶匪就拉著我的皮包坐上車的右前座，然後要把門關上，
      結果我的皮包及雙手都被拉到車子裡面去，因我右手拉著皮包，左手按著被砍
      的右手傷口，所以二隻手連同皮包都被拉進車子裡面，拖行了約一間房子的面
      寬，因我受不了，所以我就放手，我就整個人趴在地上」等語明確（見原審法
      院卷宗第九五、九六、九九頁）。證人吳良祐於偵查中，亦證述：「我當時騎
      車經過，發現有一部車從我左後方超我的車，停在我的正前方約十公尺遠的地
      方，停在那個女生旁邊，然後就有一個歹徒從那部小客車的右後方下車，手持
      一把西瓜刀（為開山刀之誤，下同），作勢要砍那個女生，說『拿來』，歹徒
      出手拉被害人的皮包，那個女生反抗，所以歹徒就用西瓜刀砍那個女生的手掌
      二、三刀，被害人還是不放手，還差一點被那個歹徒拖到車裡面，同時，那部
      車的駕駛將車慢慢往前開，所以導致被害人被拖行了數十公尺，當時，那個歹
      徒已經回到車裡面，車門還是打開的，被害人跟歹徒還在拉扯皮包，被害人還
      被拖行時，那部車就已經加速了，後來是被害人放手，歹徒才揚長而去」等情
      （見同上偵卷第九一頁）。依據上開證詞，本案共同被告梁振青係配合被告實
      施強盜財物之行為，而為汽車之停、駛，其情甚明。本案告訴人子○○亦係因
      為雙手被卡在車內，而梁振青猶駕車前進，導致告訴人子○○遭車拖行，因此
      不能抗拒才將皮包放手，足徵共同被告梁振青有參與強盜犯行之實施，亦無疑
      義。本案共同被告梁振青否認有參與上開強盜行為之實施，尚難採信。再本案
      共同被告戊○○雖推稱：其在上車之後即在睡覺，且搭車之目的亦係要前往台
      中市○○區○○路其弟之家中云云。本案被告與共同被告梁振青亦附會其詞。
      惟本案被告實施強盜行為所持用之扣案開山刀，係戊○○所有，此係戊○○亦
      是認之事實。上開作案之開山刀長度不小，被告將此開山刀自共同被告戊○○
      之上開住所攜至車上並坐於前座，同行之共同被告戊○○、梁振青衡情不可能
      不知此情，其說明亦有如前述。即便被告在偵查中為迴護戊○○、梁振青二人
      ，而改稱戊○○、梁振青並未涉案之時，其亦供述：「．．．．．．當時他們
      並沒有另外要去那裡，．．．．．．強盜皮包時使用的那支開山刀，是我事發
      當天出門前二、三個小時在戊○○家向戊○○借的」等語（見九十二年度偵字
      第一五四五八號偵卷第一○二頁），足證本案共同被告戊○○對於被告攜帶其
      所有之開山刀上車之事實，應知之甚明。而戊○○於偵查中，猶曾供稱：「當
      天，辛○○到我家時跟我們說他沒錢，他想去搶．．．．．．」等語（見同上
      偵查卷宗第五七頁），且於本院審理期日再為：「當天是有告訴我說，我們來
      搶好不好．．．．．．」之情之證述，顯見被告在攜帶扣案之開山刀上車之前
      ，早已表達行劫之意。被告既有行劫之意，又攜持共同被告戊○○所有之開山
      刀上車，戊○○並在本院審理時坦承當日其另有自己之車輛可資駕駛使用，在
      此情形，戊○○如係要到台中市○○區○○路其弟之家中，衡情自以駕駛自己
      車輛自行前往，以避免無端遭受牽連，始合情理。若非戊○○與被告及梁振青
      有共同犯罪之犯意聯絡且要參與實施，其豈會明知被告要持刀犯罪，猶與之同
      車同行之理？況依據本案被告與共同被告戊○○、梁振青之歷次供述，其等離
      開戊○○在台中市○○路三十之一之七號之住所之時間，應在九十二年七月四
      日上午八、九時之間。另依據本案告訴人子○○之指訴，及本案被告與戊○○
      、梁振青之供述，被告在台中市○○區○○路二段四０六號前面實施上開強盜
      犯行之時間則在同日上午十時至十時十分之間。查戊○○之上開住所與本案被
      告實施強盜之地點均在台中市區，距離非遠，道路通暢，難認駕車駛行其間需
      要花費一小時以上之時間。若非係在臺中市區尋找作案目標，豈有在九十二年
      七月四日上午八、九時之間自共同被告戊○○之上開住所出發，至同日上午十
      時至十時十分之間才抵達台中市○○區○○路二段四０六號前面之理？本案共
      同被告戊○○上開辯詞及被告與梁振青附會之詞，均非可信。
（３）復參酌本案被告與共同被告梁振青均坦承案發之後，其等三人除將作案車輛駛
      至臺中市○○○路○段巷子內停放棄置外，三人尚一起搭乘計程車到台中市○
      ○路之飲食店飲食，並由被告交給梁振青一千元（餘款及手機由辛○○取得，
      其他物品則棄置路旁），及參酌被告於警訊所供：「當日行搶是梁振青負責開
      車，戊○○坐在車子後座」、「（開山刀）是戊○○在夜市購買」等語，經核
      亦與事實相符各情，本案被告於警訊供稱三人如何共謀犯罪並分擔犯罪實施各
      情，顯較被告嗣後翻異之詞為可採信。被告辯稱：伊持刀下車強盜，是伊個人
      臨時起意，與戊○○、梁振青二人無關，戊○○、梁振青二人事先均不知情等
      語，尚非可信。再本案被告於本院審理期日已坦承其在附表編號一所示之時間
      ，到附表編號一所示之地點下手竊取車牌號碼為ＱＶ─四五七八號之自小客車
      ，係騎乘機車前往，顯見其在下手行竊ＱＶ─四五七八號自小客車之前，已有
      代步交通工具。如其僅為行竊車內財物（被告於原審法院辯稱竊取車輛只是要
      看車子裡面有無東西），進入車內查看即明，應無棄置已有之機車而將上開自
      小客車竊駛離開之必要。被告於凌晨三時許行竊上開自用小客車得手之後，既
      即逕駛至共同被告戊○○之上開住所，其後又於同日早上八、九時之間，與共
      同被告戊○○、梁振青共同駛搭上開自小客車離開戊○○之住所，後即攜持戊
      ○○所有之開山刀而犯本案強盜犯行，及至得手之後，又將此輛自用小客車棄
      置路旁，依據上開事證，被告行竊此輛汽車之犯罪動機，應係作為犯罪交通工
      具無疑。嗣在本院準備程序供稱：竊車之時，並未想到以此作為強盜犯罪交通
      工具，共同被告戊○○、梁振青二人均不知伊竊取ＱＶ─四五七八號自小客車
      之行為，事先亦無共謀云云，亦非可信。
（三）綜合上述，本院認被告與梁振青、戊○○三人，於九十二年七月四日凌晨三時
      之前某時，在某不詳地點，即有共同以持刀對被害人施加強暴甚至傷害使其不
      能抗拒之方式結夥強盜財物之謀議，後才推由被告於前開時、地下手竊取車牌
      號碼為ＱＶ─四五七八號之自小客車作為犯罪交通工具，並由戊○○提供開山
      刀，梁振青負責開車，且共同在臺中市區尋找作案目標，後再推由被告攜持扣
      案開山刀下車實施上開強盜犯行，另由梁振青、戊○○二人在車上接應。共同
      被告梁振青、戊○○三人於原審及本院否認犯罪所為之證詞，核係卸責之詞，
      均不足作為有利被告之證據。被告請求本院再提訊梁振青，核無必要，併此敘
      明。
三、按刑法第三百二十一條第一項第三款加重竊盜罪所謂之「兇器」，其種類並無限
    制，凡客觀上足對人之生命、身體、安全構成威脅，具有危險性之兇器均屬之，
    且祇須行竊時攜帶此種具有危險性之兇器為已足，並不以攜帶之初有行兇之意圖
    為必要（最高法院七十九年臺上字第五二五三號判例意旨參照）。又刑法第三百
    二十八條第一項所稱之「強暴」，指對人之身體，且足以抑制他人抵抗程度之有
    形力之行使；亦即直接或間接對於人之身體施以暴力，壓制被害人之抗拒。另按
    是否「不能抗拒」，除應考量行為人所實施之不法手段是否足以抑制通常人之抗
    拒，使之喪失自由意思外，並應就被害人之年齡、性別、性格、體能及當時所處
  環境等因素，加以客觀之考察，以為判別標準（最高法院八十八年度臺上字第二
    一三二號判決參照）。再行為人參與構成要件行為之實施，並不以參與構成犯罪
    事實之全部或始終參與為必要，即使僅參與構成犯罪事實之一部分，或僅參與某
    一階段之行為，亦足以成立共同正犯；故共同實施犯罪行為之人，在合同意思範
    圍以內，各自分擔犯罪行為之一部，相互利用他人之行為，以達其犯罪之目的者
    ，即應對於全部所發生之結果，共同負責（最高法院二十八年度上字第三一一０
    號判例參照）。復按刑法第三百二十一條第一項第四款所稱結夥三人，係以結夥
    犯全體具有責任能力及有犯意之人為構成要件，又查強盜罪強取財物之內容，當
    然含有使人行無義務之事，或妨害人行使權利等妨害自由之性質，自無另行成立
    妨害自由罪名之餘地（最高法院三十二年上字第一七三八號判例參照）；另查犯
    強盜罪，於實施強暴行為之過程中，如別無傷害之故意，僅因拉扯致被害人受有
    傷害，乃施強暴之當然結果，固不另論傷害罪；然因強盜罪非以傷害人之身體為
    當然之手段，若具有傷害犯意且發生傷害之結果，自應另負傷害罪責，如經合法
    告訴且與強盜罪有方法結果之牽連關係，即應依刑法第五十五條之規定處斷（最
    高法院二十年度上字第一七七六號判例、九十一年度臺上字第一四四一號判決參
    照）。本案被告於附表編號三行竊時所持有之螺絲起子及強盜時所持有之開山刀
    ，客觀上均足對人之生命、身體、安全構成威脅，應係具有危險性之兇器無訛。
    而被告下車實施強盜行為時，除持刀對告訴人子○○揚稱搶劫之外，並動手強取
    告訴人子○○之皮包，且更持刀砍傷告訴人子○○，後並以車拖行告訴人子○○
    ，上開強暴與傷害行為，依據當時客觀環境觀察，已足壓抑告訴人子○○而使其
    不能抗拒，應無疑義。被告與共同被告戊○○、梁振青於行為時均已滿二十歲以
    上，有其等年籍資料在卷可憑，則被告與共犯戊○○、梁振青於行為時均有責任
    能力，且三人均有犯意並共同實施強盜行為，業如前述，則被告此部分強盜行為
    ，應亦該當於刑法第三百二十一條第一項第四款之「結夥三人以上」之加重條件
    。
四、是核被告所為，就其結夥三人持刀強盜部分，係犯刑法第三百三十條第一項之結
    夥三人以上攜帶兇器之加重強盜罪（即犯強盜罪而有刑法第三百二十一條第一項
    第三、四款之情形）；被告持刀砍傷告訴人子○○部分，另犯刑法第二百七十七
    條第一項傷害罪。又被告所為附表編號一、編號二、編號四至編號九所示之竊盜
    犯行，係犯刑法第三百二十第一項普通竊盜罪；另附表編號三所示之竊盜犯行，
    則犯刑法第三百二十一條第一項第三款之加重竊盜罪。被告先後多次所為各如附
    表所示之加重竊盜及竊盜犯行，其犯罪時間緊接，犯罪基本構成要件相同，顯係
    基於概括犯意反覆為之，為連續犯，應依刑法第五十六條連續犯之規定論以加重
    竊盜一罪。又被告所犯前開加重強盜、竊盜及普通傷害之間，有方法、結果之牽
    連關係，屬牽連犯，依刑法第五十五條之規定，應從一重依結夥三人以上攜帶兇
    器之加重強盜罪處斷。被告與戊○○、梁振青就前開加重強盜罪、附表編號一之
    竊盜罪、及傷害罪犯行之實施，或有犯意聯絡及行為分擔，或事先有共同謀議，
    應論以共同正犯。再被告曾於八十八年間，因犯搶奪罪，經臺灣臺中地方法院判
    處有期徒刑一年確定，甫於九十一年十二月二十三日執行完畢，此有本院被告全
    國前案紀錄表在卷可稽。被告在受此有期徒刑之執行完畢後，五年以內再犯本件
    有期徒刑以上之罪，為累犯，應依刑法第四十七條規定加重其刑。又扣案之螺絲
    起子一支及鑰匙三支，係被告所有供被告犯加重竊盜及竊盜犯罪所用之物；扣案
    開山刀一支，為共同正犯戊○○所有，供被告與戊○○、梁振青共犯加重強盜犯
    罪之用，應依刑法第三十八條第一項第二款之規定宣告沒收。末查刑法關於沒收
    之規定，除違禁物必須沒收外，其餘均採得科主義，是法院對於供犯罪所用之物
    ，沒收與否，本可自由裁量；如對得沒收之物未予沒收，尚不能認係違背法令（
    最高法院十九年上字第一六五一號、二十五年上字第一八九二號判例參照）。則
    被告所有，其餘供竊盜犯罪所用之鑰匙，尚無證據足資證明尚存在，且非屬違禁
    物，依前開說明，爰不另宣告沒收。
五、本案被告上開所犯，既有上開連續犯與牽連犯之關係，為裁判上一罪，則本案公
    訴人雖僅就附表編號三之犯行對被告提起公訴，但被告其餘犯行既與起訴成罪部
    分，具有裁判上一罪之關係，且業據檢察官聲請併案，應為起訴效力所及，本院
    自得併予審究。另告訴人子○○雖指訴：被告砍傷伊之犯行，應論以刑法上之重
    傷罪云云。惟查，刑法上所稱重傷者，係指：(1)毀敗一目或二目之視能、(2)毀敗
    一耳或二耳之聽能、(3)毀敗語能、味能或嗅能、(4)毀敗一肢以上之機能、(5)毀敗
    生殖之機能、(6)其他於身體或健康，有重大不治或難治之傷害，刑法第十條第四
    項定有明文。其中(1)至(5)所謂「毀敗」，係指人體器官生理機能受侵害之結果，
    程度上達於完全喪失功能且永無回復之可能性而言，如經相當之診治而能回復原
    狀，或雖不能回復原狀而僅減衰其機能者，則與「毀敗」之要件不合。而(6)所指
    其他重大不治或難治之傷害，係指除去上開(1)至(5)之傷害外，該傷對於人之身體
    或健康有重大影響，且終身無治癒之可能性或難以治癒之情形。本件告訴人子○
    ○雖受有右手掌外傷、尺神經斷裂、尺動脈斷裂、其右無名指、右小指屈肌腱斷
    裂、其傷口約十公分長等傷害，但依上開說明，告訴人子○○所受之傷勢尚未達
    毀敗一肢以上之機能，故被告此部分所為，應僅成立普通傷害罪，亦附此敘明。
六、原審判決以被告之上開犯罪事證已甚明確而堪認定，乃審酌被告之品行、及其年
    輕力壯不思自力謀生反與他人共同持刀實施強盜而危害人身安全並嚴重影響社會
    秩序、及其所為其他竊盜行為之犯罪情節、以及被害人所受之損害、暨被告犯罪
    後尚能大致坦承犯行檢察官並於原審法院審理中具體求刑十三年等一切犯罪情狀
    ，並依據刑事訴訟法第二百九十九條第一項前段，刑法第二十八條、第五十六條
    、第三百三十條第一項、第二百七十七條第一項、第三百二十一條第一項第三、
    四款、第五十五條、第四十七條、第三十八條第一項第二款，罰金罰鍰提高標準
    條例第一條前段等規定，量處被告有期徒刑十三年，且將扣案之螺絲起子一支、
    鑰匙三支、及開山刀一支均依法宣告沒收，其認事用法均無不合，量刑亦屬妥適
    。被告仍以前開情詞上訴指摘原審判決認事有誤，且量刑過重失當，其上訴核無
    理由，應予駁回。
七、據上論斷，應依刑事訴訟法第三百六十八條，判決如主文。
本案經檢察官乙○○到庭執行職務。
中      華      民      國      九十三  年      五      月      二十六  日
                                臺灣高等法院臺中分院刑事第三庭
                                      審判長法  官  陳  朱  貴
                                            法  官  胡  忠  文
                                            法  官  廖  柏  基
右正本證明與原本無異。
如不服本判決應於收受送達後十日內向本院提出上訴書狀，其未敘述上訴之理由者並
得於提起上訴後十日內向本院補提理由書（均須按他造當事人之人數附繕本）。
                                      書記官  詹  錫  朋
中      華      民      國      九十三  年      五      月      二十七  日
附錄論罪法條：
刑法第三百二十一條：
犯竊盜罪而有左列情形之一者，處六月以上五年以下有期徒刑。
第一款：於夜間侵入住宅或有人居住之建築物、船艦，或隱匿其內而犯之者。
第二款：毀越門扇、牆垣或其他安全設備而犯之者。
第三款：攜帶兇器而犯之者。
第四款：結夥三人以上而犯之者。
第五款：乘火災、水災或其他災害之際而犯之者。
第六款：在車站或埠頭而犯之者。
前項之未遂犯罰之。
刑法第三百三十條第一項：
犯強盜罪而有第三百二十一條第一項各款情形之一者，處七年以上有期徒刑。
                                                                       Ａ
